【裁判字號】    95,抗,33
【裁判日期】    950309
【裁判案由】    本票裁定
【裁判全文】
臺灣高雄地方法院民事裁定                95年度抗字第33號
抗  告  人  曜興通運股份有限公司
法定代理人  甲○○
抗  告  人  溫大濱
抗告人因與相對人中租迪和股份有限公司間本票強制執行事件，
對於民國95年1 月10日本院95年度票字第979 號裁定提起抗告，
本院裁定如下：
    主    文
抗告駁回。
抗告程序費用新台幣壹仟元由抗告人連帶負擔。
    理    由
一、按執票人向本票發票人行使追索權時，得聲請法院裁定後強
    制執行，票據法第123 條定有明文。又本票執票人依票據法
    第123 條規定，聲請法院裁定許可對發票人強制執行，係屬
    非訟事件，此項聲請之裁定及抗告法院之裁定，僅依非訟事
    件程序，以審查強制執行許可與否，並無確定實體上法律關
    係存否之效力，如發票人就票據債務之存否有爭執時，應由
    發票人提起確認之訴以資解決，最高法院著有57年台抗字第
    76號判例可資參照。
二、抗告意旨略以：抗告人並未簽名蓋章於原裁定主文所示本票
    之正面，自毋庸負本票共同發票人之責任，相對人持上開本
    票據以向本院聲請強制執行抗告人之財產，與票據法第123
    條規定有違，爰提起抗告等語。
三、經查，相對人主張其執有抗告人共同簽發如原裁定主文所示
    之本票1 紙，載明免除作成拒絕證書，惟屆期提示皆不獲付
    款，乃依票據法第123 條規定，聲請本院民事庭裁定准予強
    制執行等情，有本票影本1 紙可證。而依上開本票觀之，抗
    告人曜興通運股份有限公司及溫大濱均在本票發票人欄簽名
    或蓋章，抗告人自應負共同發票人之責任，抗告人辯稱：並
    未簽名蓋章於本票之正面，自毋庸負本票共同發票人之責任
    云云，顯不足採。綜上，經形式上審核相對人執以聲請裁定
    強制執行之本票，並無不應予准許之情形，是原裁定依前開
    規定予以准許，尚無不合。從而，抗告人提起抗告為無理由
    ，應予駁回。
四、依修正後非訟事件法第46條、第21條第2 項、第24條第1 項
    ，民事訴訟法第495 條之1 第1 項、第449 條第1 項、第85
    條第2項，裁定如主文。
中    華    民    國    95    年    3     月    9     日
                  民事第二庭    審判長法  官  鄭月霞
                                      法  官  伍逸康
                                      法  官  邱泰錄
上為正本係照原本作成。
如不服本裁定應於送達後10日內向本院提出再抗告狀，並繳納再
抗告費新台幣1000元。再為抗告應以適用法規顯有錯誤為理由，
並經本院之許可，該許可以原裁定所涉及之法律見解具有原則上
重要性者為限，並委任律師為代理人。
抗告人之配偶、三親等內之血親、二親等內之姻親，或抗告人為
法人、中央或地方機關時，其所屬專任人員具有律師資格並經法
院認適當者，亦得為第三審代理人。
前項情形應於提起再抗告或委任時釋明之。
中    華    民    國    95    年    3     月    9     日
                                      書記官  鄭翠蘭


司法院資訊處製作；財團法人民間司法改革基金會備份。
